# Venstrekodernes årsmøte 2023

Mandag 27. februar, digitalt på https://whereby.com/venstrekoderne ,
kl. 20:00-21:00.

## ÅM 23/00 Hilsing

Hilsing fra Mona Lindseth, rågdiver for Guri. Imponert over
spørsmålsoversiktappen. Et av de fremste verktøyene stortingsgruppen
har for å holde styr på saker over tid. Brukes minst ukentlig. Masse
skryt! Små, inkrementelle forbedringer – hverdagsnære løsninger som
gjør at V jobber *litt* smartere. Oppfordres til å gjøre oss kjente i
mer spredte geografiske områder. Oppfordres også til proaktivt å ta
kontakt med stortingsgruppen, både om IT-løsninger og IT-politikk. Ta
mer plass! Mona vil bidra til å bygge bro inn mot stortingsgruppen og
VHO.

## ÅM 23/01 Telle oppmøte

Til stede:

 * Annemarie Abeler
 
 * Are Inglingstad
 
 * Arild
 
 * Daniel Jackson
 
 * Gard Spreemann
 
 * Hans-Martin
 
 * Henrik
 
 * Ine
 
 * Maja
 
 * Mona Lindseth
 
 * Mustafa Gezen
 
 * Tom Fredrik

Oppmøteliste basert på selvvalgte navn på Whereby.

## ÅM 23/02 Velge møteledelse

Møteleder: Daniel

Referent: Gard

Ingen andre forslag.

## ÅM 23/03 Godkjenne innkalling og saksliste

Innkalling og sakliste godkjennes. 

## ÅM 23/04 Årsmelding

Første formelle år for organisasjonen. Medlemsvekst fra 3 til 56. Litt
uformell definisjon av «medlem» (innkast-basert). Daniel mener at 200
er innenfor rekkevidde. Bred faglig bakgrunn.

To formål: Utvikle IT-politikk og digitale verktøy for Venstre. 

Om IT-politikk: Har hatt tre åpne møter. Har bestemt oss for at vi kan
mene noe om IT-politikk, så lenge vi har intern konsensus på innhold
og motivasjon. Hatt godt møte med stortingsgruppen, og har hatt forsøk
på møter med dem som har lugget litt. Litt uklart hva som *er*
IT-politikk. Daniel ønsker at kommende styre skal få litt oversikt av
dette.

På området digitale verktøy: Lobbyreg og spørsmålsappen er
suksesshistorier. Området er kjempestort, og det tar tid å få tillit
til å angripe på vegne av partiet. Erfaring viser at terskelen er
lavere for «små» prosjekter – *kun* for stortingsgruppen, *kun* for
lokallag osv.

Har hatt organisatoriske diskusjoner rundt Slack osv.

Kom spørsmål om leder har hatt utlegg fra egen lomme. Leder har ikke
oversikt, men understreker at det er småpenger, et par hundrelapper.

## ÅM 23/05 Regnskap og budsjett

Har hatt diskusjon om kontigent. Har ikke blitt noe konkret. Ingen
videre kommentarer.

## ÅM 23/06 Innkomne forslag

Tre forslag. Alle etter fristen. ÅM godkjenner å behandle forslagene
etter fristen.

Daniel redegjør for forslagene.

### Forslag 1-EF

Tom Fredrik: Forklarer at forening ikke trenger å være så komplisert å
danne. Muligens noe uklarheter med Frivillighetsregisteret når man er
en politisk org.

### Forslag 2-EF

Maja: Redegjør for forslaget sitt, utdyper at det ikke er kritikk av
nåværende, men for fremtidig ryddighets skyld.

Tom Fredrik: Informerer om sedvanen at avtroppende styremedlemmer går
inn i valgkomité.

### Forslag 3-EF

Tom Fredrik: Ikke passende for ÅM, en ren styresak. Foreslår avvising.

Daniel: Forsåvidt enig, trekker forslag.

### Avstemning

 * 1-EF: Vedtatt. 11 for. 0 mot.
 
 * 2-EF: Vedtatt. 10 for. 0 mot.
 
 * 3-EF: Trukket.

## ÅM 23/07 Vedtektsendringer

Intet.

## ÅM 23/08 Generell politisk debatt

Intet.

## ÅM 23/09 Valg av leder og styre

Ingen andre forslag til leder eller styre enn forslag. Foreslått styre
valgt ved akklamasjon.

Gammel styre takkes av.

## Heving av møtet

Møtet er hevet.
